臺灣臺中地方法院民事裁定          100年度司家聲字第140號
聲  請  人  行政院國軍退除役官兵輔導委員會臺中市榮民服務處
法定代理人  鄭國靖
上列當事人聲請處分被繼承人黃鎮蜀遺產事件，本院裁定如下：
      主  文
聲請駁回。
程序費用由聲請人負擔。
      理  由
一、本件聲請意略以：被繼承人黃鎮蜀（男、民國十三年十月十
    三日生、生前最後住所：臺中市○區○○街三九巷二號七之
    一、於八十一年五月二十日死亡）為退除役官兵，其死亡後
    遺有臺中市○區○○段五小段二地號土地暨坐落其上同段第
    四四七建號建物，聲請人依法為其遺產管理人，前經本院以
    九十八年度司家催字第九號民事裁定准予就繼承人及債權人
    為公示催告，並已催告期滿在案。因被繼承人係於八十一年
    五月二十日死亡，依臺灣地區與大陸地區人民關係條例第六
    十八條第四項、行政院國軍退除役官兵死亡善後管理及無人
    繼承遺產管理作業程序等規定，被繼承人之遺產應捐助於財
    團法人榮民榮眷基金會（下稱榮民基金會），爰請求裁定准
    予變賣前揭遺產以利捐贈榮民基金會等語。並提出土地暨建
    物登記謄本、本院九十八年度司家催第九號公示催告函文、
    新聞紙、除戶戶籍謄本及榮民基本資料等件為證。
二、按遺產管理人為清償債權或交付遺贈物之必要，經親屬會議
    之同意，得變賣遺產；親屬會議不能召開或召開有困難時，
    依法應經親屬會議處理之事項，由有召集權人聲請法院處理
    之；親屬會議經召開而不為或不能決議時，亦同，民法第一
    千一百七十九條第二項後段、第一千一百三十二條第二項分
    別定有明文。是依上開條文規定，遺產管理人除係為清償債
    權或交付遺贈物，且無法召開親屬會議或召開不為、不能決
    議之情形外，均無聲請法院准予變賣遺產之必要。
三、經查：
  (一)聲請人主張原為退除役官兵之被繼承人黃鎮蜀已於八十一年
    五月二十日死亡，被繼承人遺有上開遺產，聲請人為被繼承
    人之遺產管理人，且已依本院上開事件進行公示催告程序期
    滿等事實，業據聲請人提出被繼承人除戶戶籍謄本、本院公
    示催告函文及新聞紙等件為證，堪信為真實。
  (二)另聲請人固主張為依法移交上開遺產予榮民基金會而有變賣
    遺產之必要云云，惟該移交遺產行為並非為清償債權或交付
    遺贈物，揆諸上揭說明，自無聲請法院准予變賣上開遺產之
    必要。從而本件聲請為無理由，應予駁回。
四、依非訟事件法第二十一條第一項前段，裁定如主文。
中    華    民    國   100    年    12    月    15    日
                  家事法庭    司法事務官  林敬程
以上為正本係照原本作成。
如對本裁定抗告須於裁定送達後十日內向本院提出抗告狀。
中    華    民    國   100    年    12    月    15    日
                              書  記  官  廖于萱